【裁判字號】    89,台非,346
【裁判日期】    891005
【裁判案由】    竊盜
【裁判全文】
最高法院刑事判決                                八十九年度台非字第三四六號
    上訴人  最高法院檢察署檢察總長
    被  告  甲○○
右上訴人因被告竊盜案件，對於台灣台南地方法院中華民國八十七年四月二十一日第
一審確定判決（八十七年度易字第一○四八號，起訴案號：台灣台南地方法院檢察署
八十七年度偵字第一四九六號），認為部分違法，提起非常上訴，本院判決如左：
    主  文
原判決關於宣告緩刑違背法令部分撤銷。
    理  由
非常上訴理由稱：「按判決適用法則不當者，為違背法令；又依法應於審判期日調查
之證據而未予調查，其判決當然為違背法令，刑事訴訟法第三百七十八條及三百七十
九條第十款分別定有明文。另刑法第七十四條規定緩刑之宣告，以未曾受有期徒刑以
上刑之宣告為要件。所謂受有期徒刑以上刑之宣告者，祇須受刑之宣告確定為已足，
至是否執行，在所不問，因而受有期徒刑之宣告，雖經同時諭知緩刑，苟無同法第七
十六條失其刑之宣告效力之情形，仍不得於後案宣告緩刑，復有貴院二十五年非字第
三一三號、五十四年台非字第一四八號判例可按。故被告前所犯案件曾否受有期徒刑
以上之宣告，乃本案得否宣告緩刑之前提要件，自有調查之必要。經查本件被告甲○
○前於（民國）八十六年十一月二十六日因竊盜案件，經台灣台南地方法院以八十七
年度易字第六一六號判處有期徒刑七月，緩刑二年，緩刑期內付保護管束，並於八十
七年四月十日確定在案，有台灣台南地方法院檢察署八十七年度執保字第○○○○三
○號執行卷可稽。揆諸上開說明，被告於後案即本件原判決八十七年四月二十一日判
決時已不符合緩刑宣告之要件。惟原審竟以台灣台南地方法院檢察署刑事資料查註紀
錄上記載被告未曾受有期徒刑以上刑之宣告，而為緩刑之宣告。但查該紀錄表雖僅記
載被告於八十六年十二月二日因竊盜案，經偵查起訴之資料（見偵查卷第三頁），原
審即應查明該案有否受有期徒刑之宣告。詎竟未再詳查，即為緩刑之宣告，顯屬違法
。案經確定，爰依刑事訴訟法第四百四十一條、第四百四十三條提起非常上訴，以資
糾正。」等語。
本院按判決適用法則不當者，為違背法令，刑事訴訟法第三百七十八條定有明文。又
受二年以下有期徒刑、拘役或罰金之宣告，且前未曾受有期徒刑以上刑之宣告或受有
期徒刑以上刑之宣告，執行完畢或赦免後，五年以內未曾受有期徒刑以上刑之宣告，
認為以暫不執行為適當者，始得宣告緩刑，刑法第七十四條定有明文。故判決前如已
經受有期徒刑以上刑之宣告，即不合於緩刑條件。所謂受有期徒刑以上刑之宣告者，
祇須受刑之宣告為已足，是否執行，在所不問，因而前受有期徒刑之宣告，雖經同時
諭知緩刑，苟無同法第七十六條失其刑之宣告效力之情形，仍不得於後案宣告緩刑。
本件被告甲○○曾於八十六年十一月二十六日因竊盜案件，經原法院判處有期徒刑七
月，緩刑二年，緩刑期內付保護管束，而於八十七年四月十日確定在案，有台灣台南
地方法院刑事被告姓名索引卡及被告全國前案資料紀錄表在卷可稽（見原審卷第三、
四頁）。茲被告於該案緩刑期間，又於八十七年一月二十六日十九時二十分許，在台
南縣關廟鄉埤頭村一二二之三號二龍山寺廟內，竊取該廟供桌上之蓮霧、橘子各一粒
及香油錢新台幣二百元。原審於八十七年四月二十一日為判決時，前案緩刑尚未失其
效力，並不符再予宣告緩刑之要件。乃原審於論被告以竊盜罪處拘役五日外，並宣告
緩刑二年，委有適用法則不當之違法。案經確定，非常上訴意旨執以指摘原判決違法
，洵有理由。顧此項違誤，尚非不利於被告，應僅將原判決關於宣告緩刑違背法令部
分撤銷，以資糾正。
據上論結，應依刑事訴訟法第四百四十七條第一項第一款前段，判決如主文。
中      華      民      國    八十九    年      十      月      五      日
                              最高法院刑事第六庭
                                  審判長法官  紀  俊  乾
                                        法官  黃  正  興
                                        法官  陳  東  誥
                                        法官  張  春  福
                                        法官  韓  金  秀
      右正本證明與原本無異
                                              書  記  官
中      華      民      國    八十九    年      十      月     十一     日


司法院資訊處製作；財團法人民間司法改革基金會備份。
